【裁判字號】    89,上訴,1126
【裁判日期】    890922
【裁判案由】    違反毒品危害防制條例
【裁判全文】
臺灣高等法院高雄分院刑事判決                  八十九年度上訴字第一一二六號
    上  訴  人
    即  被  告  甲○○
右上訴人因違反毒品危害防制條例案件，不服臺灣高雄地方法院八十九年度訴字第一
二四八號，中華民國八十九年六月二十二日第一審判決（起訴案號：臺灣高雄地方法
院檢察署八十九年度偵字第二五○一號）提起上訴，本院判決如左：
    主  文
上訴駁回。
    事  實
一、甲○○曾於民國八十二年、八十四年、八十七年間，分別因煙毒、妨害自由、傷
    害案件，經法院判處有期徒刑二年十月、九月、三月，並分別於八十三年七月三
    十一日縮刑期滿、八十七年二月十九日、八十八年一月二十八日易科罰金執行完
    畢，又於八十七年間，因施用毒品案件，經依原審法院八十七年度毒聲字第二二
    九四號裁定送觀察、勒戒後，認無繼續施用毒品之傾向，由臺灣高雄地方法院檢
    察署檢察官於八十七年九月十九日以八十七年度偵字第一七二五六號不起訴處分
    確定，猶不知悔改，又於八十九年一月二十一日下午一時或二時許，在其位於高
    雄縣林園鄉○○村○○路二九巷二號，以將第一級毒品海洛因摻入香煙吸食之方
    式，施用第一級毒品海洛因一次，而為警於八十九年一月二十一日在高雄縣林園
    鄉○○路港埔國小門前查獲，並扣得第一級毒品海洛因一包（淨重○‧○六公克
    ，包裝重○‧二○公克），經依原審法院八十九年度毒聲字第三○二八號裁定送
    觀察、勒戒後，認有繼續施用毒品傾向。
二、案經高雄縣警察局林園分局移送臺灣高雄地方法院檢察署檢察官偵查起訴。
    理  由
一、右揭事實，迭據上訴人即被告甲○○於偵查、原審及本院審理中坦承不諱（見偵
    查卷第二十二頁反面、原審八十九年六月十五日審判筆錄、本院八十九年九月八
    日審理筆錄），而被告為警查獲時所採取之尿液，經送請高雄縣衛生局檢驗結果
    ，檢出嗎啡呈陽性反應，有該局八十九年二月二十二日八九煙檢字第七五五號煙
    毒尿液檢驗成績書影本一紙附卷可稽（見偵查卷第十一頁），而海洛因施用入人
    體後水解還原成嗎啡，再循嗎啡之代謝方式排出體外，已據行政院衛生署藥物食
    品檢驗局（73）藥檢壹字第○三○二二一號函敘明綦詳，又被告為警查獲時有白
    粉一包扣案可資佐證，而該扣得之白粉，經送請法務部調查局鑑定結果，認係海
    洛因（淨重○‧○六公克，包裝重○‧二○公克），亦有該局八十九年二月十六
    日（89）000000000號（電腦條碼000000000號）鑑定通知書
    一紙在卷可參（見偵查卷第十三頁），是被告前開自白核與事實相符，足堪採信
    。又被告於八十七年間因施用毒品案件，經原審法院以八十七年度毒聲字第二二
    九四號裁定送觀察、勒戒後，認無繼續施用毒品之傾向，由臺灣高雄地方法院檢
    察署檢察官於八十七年九月十九日以八十七年度偵字第一七二五六號不起訴處分
    確定，有該不起訴處分書影本一件附卷可查，其於五年內再犯毒品危害防制條例
    第十條之罪，經觀察、勒戒後，認有繼續施用毒品之傾向，亦有原審院八十九年
    度毒聲字第三○二八號送觀察、勒戒裁定書及臺灣高雄看守所附設勒戒處所八十
    九年四月二十五日高所坤戒勒字第一七二九號函所附有無繼續施用毒品傾向證明
    書各一件在卷可稽，是本件事證明確，被告上開犯行洵堪認定。
二、查海洛因係毒品危害防制條例第二條第二項所稱之第一級毒品，不得持有、施用
    ，被告竟持之以施用，核其所為，係犯毒品危害防制條例第十條第一項之施用第
    一級毒品罪。其持有第一級毒品海洛因後，進而施用，其持有行為應其施用之行
    為所吸收，不另論罪。查被告曾於八十二年、八十四年、八十七年間，分別因煙
    毒、妨害自由、傷害案件，經法院判處有期徒刑二年十月、九月、三月，並分別
    於八十三年七月三十一日縮刑期滿、八十七年二月十九日、八十八年一月二十八
    日易科罰金執行完畢，有臺灣高等法院被告全國前案紀錄表及臺灣高雄地方法院
    檢察署刑案資料查註紀錄表各一件在卷可稽，其於五年之內，再犯本件最重本刑
    為有期徒刑以上之罪，為累犯，應依刑法第四十七條之規定加重其刑。
三、原審因而適用毒品危害防制條例第十條第一項、第二十條第三項、第十八條第一
    項前段，刑法第十一條、第四十七條，並審酌被告有多項前科，已如前述，素行
    非佳，前經觀察勒戒，認無繼續施用傾向，經不起訴處分後，竟再犯相同罪行，
    且經觀察勒戒後，認有繼續施用傾向，顯見意志不堅，惟念其前開犯罪係戕害自
    身，尚未害及他人，且犯罪後復坦承犯行態度尚佳等一切情狀，量處有期徒刑七
    月。扣案之白粉係第一級毒品海洛因（淨重○‧○六公克，包裝重○‧二○公克
    ）之情，已如前述，依毒品危害防制條例第十八條第一項前段之規定，均應併予
    宣告沒收併銷燬之。經核原判決認事用法，均無不合，量刑亦屬允當，被告上訴
    意旨，空言漫指原審量刑過重，指摘原判決不當，為無理由，應予駁回。
據上論斷，應依刑事訴訟法第三百六十八條，判決如主文。
本案經檢察官林炎昇到庭執行職務。
中    華    民    國     八十九     年       九       月     二十二     日
                              臺灣高等法院高雄分院刑事第八庭
                                  審判長法官  郭雅美
                                        法官  張盛喜
                                        法官  莊飛宗
右正本證明與原本無異。
不得上訴。
                                      書記官  張宗芳
中    華    民    國     八十九     年       九       月    二十五      日
附錄本案判決論罪科刑法條：
毒品危害防制條例第十條第一項：
施用第一級毒品者，處六月以上五年以下有期徒刑。
                                                                        Ａ


司法院資訊處製作；財團法人民間司法改革基金會備份。
